臺灣高雄地方法院刑事判決　　　　　　　 94年度訴字第840號
公　訴　人　臺灣高雄地方法院檢察署檢察官
被　　　告　甲○○　男　28歲.
指定辯護人　本院公設辯護人 黃秋葉
上列被告因毒品危害防制條例案件，經檢察官提起公訴（94年度
偵字第927號），本院判決如下：
    主  文
甲○○連續轉讓第一級毒品，處有期徒刑壹年肆月。
    事  實
一、甲○○明知海洛因係毒品危害防制條例第二條第二項第一款
    所指之第一級毒品，依法不得持有、轉讓，竟基於轉讓第一
    級毒品海洛因之概括犯意，連續於93年10月初某日、93年10
    月中某日、93年11月中某日，均在高雄縣橋頭鄉○○村○○
    路華豐巷11號住處，以提供自身所購之毒品予他人無償施用
    之方式，每次轉讓第一級毒品海洛因1 小包（約0.5 公克）
    予丙○○施用；最後一次於同年12月31日晚間10時許，在上
    開住處門口，無償轉讓第一級毒品海洛因2 小包（合計淨重
    0.72公克，空包裝重0.48公克）予丙○○施用（丙○○業經
    本院以94年度毒聲字第407 號裁定送觀察勒戒，因無繼續施
    用傾向，經臺灣高雄地方法院檢察署檢察官於94年4 月15日
    以94年度毒偵字第349 號不起訴處分）。嗣於93年12月31日
    晚間11時10分許，丙○○持其於同日晚間自甲○○受讓之前
    揭第一級毒品海洛因2 小包，行經高雄市○○區○○街10號
    前，經警盤查而自丙○○身上扣得上揭第一級毒品海洛因，
    並由丙○○帶同警方循線於94年1 月1 日中午12時10分許，
    前往上揭甲○○住處而查獲。
二、案經高雄市政府警察局左營分局報告臺灣高雄地方法院檢察
    署檢察官偵查起訴。
    理  由
壹、程序方面：
一、按被告以外之人於審判外之言詞或書面陳述，除法律有規定
    者外，不得作為證據，刑事訴訟法第一百五十九條第一項定
    有明文。證人丙○○於警詢中所為之陳述，對被告而言，亦
    屬被告以外之人於審判外之陳述，依上揭法條規定，原則上
    亦無證據能力。然被告以外之人於審判外之陳述，雖不符前
    四條之規定，而經當事人於審判程序同意作為證據，法院審
    酌該言詞陳述或書面陳述作成時之情況，認為適當者，亦得
    為證據。當事人、代理人或辯護人於法院調查證據時，知有
    第一百五十九條第一項不得為證據之情形，而未於言詞辯論
    終結前聲明異議者，視為有前項之同意。刑事訴訟法第一百
    五十九條之五亦定有明文。本件被告甲○○於準備程序本院
    訊問時供稱：伊對證據能力沒有意見等語（見94年4 月11日
    準備程序筆錄），且至言詞辯論終結前，就前開證人於警詢
    中所為陳述之證據能力亦未聲明異議。而前開證人於警詢中
    之陳述，亦未經渠等主張有何非出於自由意志之情形，是本
    件認為容許渠等陳述之證據能力，亦無不當，應依刑事訴訟
    法第一百五十九條之五之規定，認前開證人於警詢中之證述
    具有證據能力。
二、按被告以外之人於偵查中向檢察官所為之陳述，除顯有不可
    信之情況者外，得為證據，刑事訴訟法第一百五十九條之一
    第二項定有明文。證人丙○○於偵查中所為之陳述，對被告
    而言，屬被告以外之人於偵查中向檢察官所為之陳述，依上
    揭法條規定，原則上具證據能力，而被告甲○○復未提出證
    人丙○○於偵查中所為證述有何顯不可信之情況，自得為證
    據。
貳、實體方面：
一、上揭犯罪事實業據被告甲○○於本院審理時坦承不諱，並據
    證人丙○○於警詢、偵查中均證稱：伊係自甲○○受讓第一
    級毒品海洛因等語在卷（見94年1 月1 日警詢筆錄、94年1
    月1 日偵訊筆錄、94年1 月19日偵訊筆錄），且於93年12月
    31日在高雄市○○區○○街10號前，由證人丙○○身上所扣
    得自被告甲○○受讓之第一級毒品海洛因2 小包，經送驗結
    果，確屬第一級毒品海洛因（合計淨重0.72公克，空包裝重
    0.48公克），有法務部調查局94年1 月24日調科壹字第2200
    19083 號鑑定通知書一紙附卷可稽（見偵卷第60頁）。本件
    事證明確，被告犯行堪以認定。
二、核被告甲○○所為，係犯毒品危害防制條例第八條第一項之
    轉讓第一級毒品罪。被告持有第一級毒品，復進而轉讓，其
    持有毒品之低度行為，應為轉讓第一級毒品之高度行為所吸
    收，不另論罪。被告先後於93年10月初某日、93年10 月 中
    某日、93年11月中某日、93年12月31日轉讓第一級毒品之犯
    行，時間緊接，所犯構成要件相同，顯係出於概括之犯意反
    覆為之，應依連續犯規定論以一罪，並依法加重其刑。又毒
    品危害防制條例第8 條第6 項規定：「轉讓毒品達一定數量
    者，加重其刑至二分之一，其標準由行政院定之。」，復依
    行政院九十三年一月七日令訂定「轉讓持有毒品加重其刑之
    數量標準」，該行政命令第二條即規定：「轉讓、持有毒品
    達一定數量者，加重其刑至二分之一，其標準如下：一、第
    一級毒品：淨重五公克以上。二、第二級毒品：淨重十公克
    以上。三、第三級毒品：淨重二十公克以上。四、第四級毒
    品：淨重二十公克以上。前項所稱淨重，指除去包裝後之毒
    品重量。」，惟本件被告前揭轉讓之第一級毒品海洛因既無
    證據證明已達淨重五公克以上之數量標準，自無該條例第8
    條第6 項加重其刑規定之適用，附此敘明。
三、爰審酌被告既因自身施用毒品，受有觀察勒戒之行政處遇療
    程（於94年3 月15日，因無繼續施用傾向出勒戒所），理應
    深知毒品之害，詎其猶不知悔悟，更無償提供他人施用，本
    不宜從輕量刑，惟念其於本院審理時坦承犯行，本件僅係同
    好間互相施用，且提供對象僅丙○○一人，次數及數量均微
    ，所生危害非鉅等一切情狀，量處如主文所示之刑，以資懲
    儆。
據上論斷，應依刑事訴訟法第299 條第1 項前段，毒品危害防制
條例第8 條第1 項，刑法第11條、第56條，判決如主文。
本案經檢察官乙○○到庭執行職務。
中　　華　　民　　國　　94　　年　　5 　　月　　18　　日
                  刑事第五庭  審判長法　官  李政庭
                                    法  官  施添寶
                                    法  官  郭瓊徽
以上正本證明與原本無異。
如不服本判決，應於收受送達後10日內向本院提出上訴書狀。
中　　華　　民　　國　　94　　年　　5 　　月　　19　　日
 　　　　　　　　　　　　　　       書記官  陳瓊芳
附錄本判決論罪科刑法條：
毒品危害防制條例第八條第一項
轉讓第一級毒品者，處一年以上七年以下有期徒刑，得併科新臺
幣一百萬元以下罰金。
